臺灣高雄地方法院刑事判決　　　　　　 96年度簡上字第847號
上　訴　人
即　被　告　甲○○
　　　　　　乙○○
上二人共同
選任辯護人　吳文豐律師
上列上訴人等因被告等傷害案件，不服本院高雄簡易庭中華民國
96 年7月31日96年度簡字第4360號簡易判決（聲請簡易判決處刑
案號：96年度調偵字第476 號），本院第二審管轄之合議庭判決
如下：
    主  文
原判決撤銷。
甲○○共同傷害人之身體，處有期徒刑參月，減為有期徒刑壹月
又拾伍日，如易科罰金，以新臺幣壹仟元折算壹日。
乙○○無罪。
    事  實
一、甲○○之母乙○○於民國95年8 月1 日上午7 時許，因水管
    遭破壞之事及土地糾紛，與己○○產生爭執，甲○○知情後
    ，於同日晚上，夥同友人丁○○（未據檢察官起訴）前往高
    雄市○○區○○路120 巷135 號己○○住處理論，於95 年8
    月1 日晚上8 時30分許，抵達己○○上開住處後，甲○○隨
    即與己○○產生爭執，遂與丁○○共同基於傷害之犯意聯絡
    ，先由丁○○將己○○推倒，並壓制在地，甲○○見狀，即
    上前以拳頭毆打、以腳踢踹方式，毆打己○○，適有己○○
    堂弟婦戊○○○見狀，隨即上前拉開制止甲○○、丁○○繼
    續傷害己○○，乙○○在旁亦要求甲○○停止毆打，然己○○因甲○○、丁○○上開行為，受有左手臂（聲請簡易判決
    處刑書誤載為「右手臂」）外側（6X 3平方公分）挫擦傷、
    表皮破傷流血、右膝（3X3 、4X3 平方公分）挫擦傷、二度
    表皮破傷流血及後頸部（4X3 平方公分）挫傷腫脹等傷害。
二、案經己○○訴由高雄市政府警察局左營分局報告臺灣高雄地
    方法院檢察署檢察官偵查並聲請簡易判決處刑。
    理  由
壹、證據能力部分：本判決所引用之證據資料（詳後述），其中
    傳聞證據部分，縱無刑事訴訟法第159 條之1 至第159 條之
    4 或其他規定之傳聞證據例外情形，亦因檢察官、辯護人及
    被告等或同意可作為證據使用，或未聲明異議，依刑事訴訟
    法第159 條之5 第1 項、第2 項之規定，本院審酌該證據作
    成之情況，認為適當，應得為證據。
貳、實體部分
一、有罪部分（即被告甲○○部分）：
    訊據被告甲○○坦承：因母親乙○○於95年8 月1 日上午，
    曾因水管損壞及土地糾紛之事，與告訴人己○○發生爭執，
    遂於同日晚上，與友人丁○○一同前往告訴人住處瞭解狀況
    ，要求告訴人不要再找被告乙○○麻煩，於95年8 月1 日晚
    上8 時30分許，抵達告訴人住處後，隨即與告訴人產生口角
    爭執等語，惟否認涉有傷害犯行，辯稱：並未毆打告訴人，
    告訴人所受傷勢或係自己跌倒造成等語。經查：
（一）關於被告甲○○與人共同傷害告訴人之事實，業據證人己○○於警詢、偵查及本院審理中證述：與乙○○於95年8
      月1 日上午7 時許，因水管遭破壞之事及土地糾紛，而產
      生爭執；甲○○於同日晚上，與另一不詳年籍姓名之人，
      前往伊住處，俟伊與該2 人走出屋外後，其中1 人將伊推
      倒在地，另1 人則以腳踹之，使伊手臂及膝蓋受傷等語（
      見警卷第5 至6 頁、偵卷第9 至10頁、本院卷第51至55頁
      ），核與目擊證人戊○○○於偵查中證稱：見到2 名男子
      在告訴人住家時，叫告訴人出來，其中1 人係被告甲○○
      ，另1 人則不認識，告訴人先遭推倒在地，並被以拳頭及
      腳踹方式毆打等語相符（見偵卷第8 至9 頁）。
（二）被告固以前揭情詞置辯，且證人丁○○亦於偵查及本院審
      理中證述：案發當日，伊受被告甲○○通知後，先前往被
      告乙○○住處修理水電，嗣再與被告甲○○一同前往告訴
      人住處瞭解狀況，當時被告甲○○與告訴人只是叫大聲地
      相互詢問問題，被告甲○○並未毆打告訴人等語相符（見
      偵卷第16頁、本院卷第44、46頁）。然查：
   1、告訴人於95年8 月1 日晚上8 時許之後，確實前往左營民
      眾診所就診，經診斷受有左手臂外側（6X 3平方公分）挫
      擦傷、表皮破傷流血；右膝（3X3 、4X 3平方公分）挫擦
      傷、二度表皮破傷流血及後頸部（4X 3平方公分）挫傷腫
      脹等傷害之事實，有左營民眾診所病歷紀錄及該診所於95
      年8 月1 日出具之法（醫）字第9581 01 號之驗傷診斷書
      在卷可稽（參本院卷第30頁、警卷第9 頁。觀諸上開驗傷
      診斷書，該人體部位圖正面所繪製標明之受傷位置，係在
      左手臂及右膝蓋，故該診斷書記載告訴人受傷部位係「右
      手臂」，應係「左手臂」之誤繕）。因告訴人既於95年8
      月1 日晚上8 時許後之某時，前往該診所驗傷，且就醫時
      尚呈流血流血狀態，而告訴人與被告甲○○發生爭執之時
      間則係在同一日晚上，可見告訴人驗傷之時間與上開發生
      爭執之時間相當接近，告訴人既與被告甲○○發生口角爭
      執後，受有上開傷害，顯見上開傷害應係在告訴人與被告
      甲○○爭執時所造成。再徵諸告訴人所受上開傷害位置，
      主要係分佈在左手臂外側、右膝等部位，且均為挫擦傷、
      表皮破傷流血，核與證人己○○、戊○○○所證告訴人己○○遭人推倒，而因跌倒動作所受之傷勢相符。是告訴人
      確於95年8 月1 日與被告甲○○等人發生爭執時，受有傷
      害，且其中手臂、膝蓋之傷害，應係告訴人跌倒所致。
  2、 關於告訴人跌倒之原因，證人丁○○雖於本院審理中證陳
      ：伊與被告甲○○到達告訴人家時，一見面氣氛就很不好
      ，因雙方各執一詞、意見不同，隨即開始吵架，到告訴人
      住處外面後，被告乙○○曾與告訴人談論土地歸屬問題，
      伊見雙方吵架嚴重，像要打起來，便走到告訴人處，將右
      手放在告訴人右肩，想勸阻拉開，然告訴人左手往後揮，
      伊體重雖有90公斤，仍因重心不穩，與告訴人一同均往後
      倒地，伊起身後，向被告甲○○表示算了，未幾，即與被
      告甲○○離去等語（參本院卷第44至50頁）。然被告甲○○於本院審理中供陳：遭破壞水管所在之土地，該土地現
      由告訴人使用中，與被告乙○○住處相鄰，距離告訴人住
      處約100 公尺，看完水管後，之所以去找潘告訴人，是希
      望告訴人不要再找母親乙○○的麻煩等語（參本院卷第60
      頁）。是證人丁○○原係至被告乙○○住處修理水電問題
      ，則當觀察水管損壞狀況後，其至被告乙○○住處之目的
      已達成，或可立即修理水管；或可立即離去，再約時間修
      理，但證人丁○○嗣竟陪同被告甲○○至離水管破壞之處
      約100 公尺處之告訴人住處，顯見證人丁○○至告訴人住
      處之目的，應非察看水管破壞狀況或修理水管，而係與被
      告甲○○找告訴人理論。又被告甲○○抵達告訴人住處後
      ，隨即與告訴人發生激烈爭執，在此情形下，證人丁○○
      先因不滿告訴人破壞水管之事，乃陪同被告甲○○找告訴
      人理論，復見告訴人態度不佳，氣憤之餘，卻能先行安撫
      告訴人，並將手放在告訴人肩膀上勸阻之，已與常情不符
      。
  3、 況證人丁○○於本院審理中自陳體重約90公斤，已如前述
      ；而告訴人身材則偏瘦，有卷附照片可參（見警卷第16頁
      ），且係23年11月16日出生，案發時已屆72歲高齡。就證
      人丁○○、告訴人2 人之身材、體力而言，告訴人較證人
      丁○○老邁、體衰，縱告訴人曾以左手揮向證人丁○○，
      依證人丁○○體型之壯碩，且其當時靠近告訴人，並非安
      撫告訴人，已如前述，在其氣憤欲找告訴人理論之下，又
      豈會毫無防備地應聲倒地。又如證人丁○○倒地之同時，
      告訴人亦往後跌倒，雖手臂有可能因倒地碰觸地面，而呈
      擦傷、破皮流血之現象，但告訴人既後仰跌倒，膝蓋應不
      會破處地面而受傷，惟告訴人卻受有右膝（3X3 、4X 3平
      方公分）挫擦傷、二度表皮破傷流血之傷害，顯與證人丁○○所述告訴人與其一起往後倒地，可能受傷之部位不符
      。足認證人丁○○證陳：與告訴人一同向後倒等語，不可
      採信。
   4、綜上，告訴人所受之傷害，應非證人丁○○上前安撫告訴
      人時，告訴人以手揮擊證人丁○○後，因重心不穩而隨證
      人丁○○向後倒地所造成，已如前述。且告訴人如單純自
      行摔倒在地，雖手臂、膝蓋可能因碰觸地面而受傷，但後
      頸部應不致受有挫傷腫脹之傷害。反觀本件應係證人丁○○揮推告訴人後頸部，告訴人因後頸部突遭施力揮擊，始
      會往前方跌倒，致受有上開傷害。此外，復參以告訴人、
      證人戊○○○前開證詞，足認告訴人所受傷害，應係證人
      丁○○先將告訴人壓制在地，嗣被告見狀，乃上前以加入
      傷害犯罪之意思，將證人丁○○之行為視為自己之行為，
      並以拳頭、腳踹方式，欲毆打告訴人。從而，被告甲○○
      、證人丁○○應係共同毆打告訴人甚明。
   5、證人己○○雖於本院審理中證稱：遭被告甲○○以木棍毆
      打頭部，經其閃躲而未揮中，但擊中肩膀靠近頸部位置，
      並遭被告甲○○持續毆打數十分鐘等語（參本院卷第53至
      54頁）；且證人戊○○○亦於偵查中證述：見被告甲○○
      與另名男子在告訴人住處前，叫告訴人出來，告訴人走出
      來後，兩邊隨即發生爭吵，被告甲○○持木棍毆打告訴人
      腰部，2 人並以拳頭及腳踹方式毆打告訴人等語（見偵卷
      第8 至9 頁）。然證人己○○先於警詢中證述：遭被告甲○○以木棒丟擲，因伊閃避而未擊中，之後即被叫出屋外
      等語（見警卷第5 頁）；嗣於偵查中改證述：被告甲○○
      持木棍，伊走出門口後，遭被告甲○○以木棒毆擊腰部等
      語（見偵卷第9 至10頁），前後所述並不一致，則告訴人
      是否遭被告甲○○持木棒擊中，已非無疑。再者，如告訴
      人遭木棒集中腰部，在被告甲○○正值氣憤之下，出手應
      非輕微，何以診斷證明書上未記載該傷痕；另告訴人於警
      詢中已證陳：未遭木棒擊中等語，但卻突然於案發後1 年
      3 月餘，記憶明確，反於本院審理中證陳：遭木棒擊中頸
      部靠肩部之部位等語，亦與記憶之經驗有違。是告訴人於
      偵查中或本院審理中，關於遭木棒（棍）擊中之事，因與
      卷證不符，尚難為被告甲○○不利之認定。又證人己○○
      復於本院審理中證述：伊遭毆打之際，證人戊○○○曾推
      開被告甲○○等2 人，並向乙○○表示告訴人兒子即將返
      家，會發生何事不知道，乙○○便叫被告甲○○及另名男
      子離去等語（參本院卷第51至53頁）；另證人戊○○○於
      偵查中亦證述：伊丈夫與告訴人係堂兄弟關係，案發當時
      ，伊曾制止被告甲○○及另名男子，並將2 人拉開，復向
      乙○○表示這樣會出人命，乙○○遂向被告甲○○等2 人
      表示：「這樣就好了，你們可以開車回去」等語（見偵卷
      第8 至9 頁）。準此，因證人戊○○○係告訴人之堂弟婦
      ，是證人戊○○○在目擊告訴人與被告甲○○等人發生激
      烈之口角爭執，並遭毆打，衡情應會儘速上前制止或勸阻
      ，不會聽任告訴人遭人持續毆打數十分鐘。參以，倘以木
      棍毆擊、拳頭毆打及腳踹方式傷害人之身體，所造成之傷
      害型態，應近紅腫、瘀血等類型之傷害，與本件告訴人所
      受傷勢主要係集中在手肘部及膝蓋等處，且呈擦挫傷、破
      皮流血之傷痕不符。況告訴人如遭人持續毆打數十分鐘，
      傷勢必然嚴重，非僅止於上開診斷書所載之傷勢，可知告
      訴人遭丁○○推倒在地後，被告甲○○以拳腳相向時，證
      人戊○○○即已趨前將被告甲○○及證人丁○○拉開，並
      要求乙○○制止，是告訴人始未因被告甲○○以拳頭、腳
      踹方式毆打，而擴大傷痕。
   6、按告訴人、證人之陳述有部分前後不符，或相互間有所歧
      異時，究竟何者為可採，法院仍得本其自由心證予以斟酌
      ，非謂一有不符或矛盾，即應認其全部均為不可採信；尤
      其關於行為動機、手段及結果等之細節方面，告訴人之指
      陳，難免故予誇大，證人之證言，有時亦有予以渲染之可
      能；然其基本事實之陳述，若果與真實性無礙時，則仍非
      不得予以採信（最高法院96年度台上字第4572號判決參照
      ）。本件告訴人就共同參與毆打之人數、毆打之時間、是
      否遭被告甲○○持木棍擊中身體等情節，因前後所述略有
      出入。然告訴人確遭被告甲○○、證人丁○○共同傷害之
      事實，業經本院認定如前。且本件傷害係突然發生，告訴
      人當時既處於遭毆打傷害之狀態，注意力應會集中在如何
      掙脫、反擊或保護自身安全，對於毆打之細節，自不能苛
      求告訴人均能鉅細靡遺地詳盡證述，且受限於其個人之觀
      察、陳述能力，告訴人所陳當非必然均能精準。況證人己○○於本院審理中作證時，已將屆73歲高齡，對於本件全
      盤過程之描述，難免會有若干出入，尚屬人情之常，自難
      遽認其所言即非可採。復衡以告訴人就遭被告甲○○等人
      共同傷害之相關重要事項，均能具體陳述，且其前後所陳
      大致相符，並與證人戊○○○於偵查中所證情節相符，又
      無明顯矛盾或不合常情之處，則其所言應可採信。縱然告
      訴人所陳非無蓄意誇大傷勢及遭傷害時間甚久之嫌，但不
      能以此即認告訴人所證全不可採，而為有利被告甲○○之
      認定。
（三）綜上所述，本件事證已臻明確，被告甲○○傷害犯行應堪
      認定。
（四）核被告甲○○所為，係犯刑法第277 條第1 項傷害罪。被
      告甲○○與丁○○間，就上開犯行，有犯意聯絡與行為分
      擔，為共同正犯。檢察官於偵查中既已傳訊證人丁○○到
      庭作證，且證人丁○○亦已證陳案發當日陪同被告甲○○
      到場，然檢察官卻認該證丁○○並未在場，被告甲○○係
      與另名不詳姓名之成年男子在場，並共同毆打告訴人，容
      有未洽，應予補充、更正。原審以被告甲○○共同傷害犯
      行事證明確，予以論罪科刑，固非無見。惟查：依卷證資
      料，證人丁○○與被告甲○○間，就本件傷害犯行，有犯
      意聯絡及行為分擔，為共同正犯，且偵查中業經傳訊證人
      丁○○作證，原審認定被告甲○○係與另名真實姓名年籍
      不詳之成年男子共犯本件傷害罪，即有不當。是上訴人甲○○以其未傷害告訴人為由，提起上訴，請求撤銷改判無
      罪，雖無理由，然因原判決就被告甲○○部分，既有前開
      可議之處，自應由本院予以撤銷改判。爰審酌被告甲○○
      任意傷害他人身體，行為不該，且犯後否認犯行，迄未與
      告訴人和解，未見悔意；另考量告訴人所受傷勢並非至為
      嚴重，被告甲○○並無前科，有臺灣高等法院被告前案紀
      錄表在卷可參，及本件犯罪動機、手段等一切情狀，量處
      如主文之刑。末查，本件被告甲○○之犯罪行為時間，在
      96年4 月24日以前，核符中華民國九十六年罪犯減刑條例
      第2 條規定，應依同條例第2 條第1 項第3 款，減為如主
      文所示之刑，併斟酌上開犯罪情狀，諭知如主文所示易科
      罰金之折算標準。
二、無罪部分（即被告乙○○部分）：
（一）聲請簡易判決處刑意旨略以：被告乙○○與甲○○係母子
      關係，被告乙○○與告訴人己○○則為鄰居關係，被告乙○○因懷疑告訴人破壞其水管及土地糾紛，雙方因而發生
      口角，嗣被告乙○○因心生不滿，乃於95年8 月1 日20時
      許，夥同被告甲○○及另名姓名年籍不詳之成年男子共同
      前往高雄市○○區○○路120 巷135 號告訴人住處理論，
      到達前址時，被告乙○○竟基於教唆傷害之犯意，教唆被
      告甲○○及另名不詳男子共同毆打告訴人，被告甲○○萌
      生犯意後，隨即以徒手將告訴人推倒在地，並與另名不詳
      男子以拳頭及腳踹方式毆打告訴人頸部等處，致使告訴人
      因而受有左手臂（聲請簡易判決處刑書誤載為「右手臂」
      ，理由詳前）外側挫擦傷、右膝挫擦傷及後頸部挫傷腫脹
      之傷害等語。因認被告乙○○涉有刑法第29條、第277 條
      第1 項之教唆傷害罪嫌。
（二）按犯罪事實應依證據認定之，無證據不得認定犯罪事實；
      不能證明被告犯罪者，應諭知無罪之判決，刑事訴訟法第
      154 條第2 項條、第301 條第1 項分別定有明文。又事實
      之認定，應憑證據，如未能發現相當證據，或證據不足以
      證明，自不能以推測或擬制之方法，為裁判基礎；認定犯
      罪事實，所憑之證據，雖不以直接證據為限，間接證據亦
      包括在內，然無論直接或間接證據，其為訴訟上之證明，
      須於通常一般之人均不致有所懷疑，而得確信其為真實之
      程度者，始得據之為有罪之認定，倘其證明尚未達到此一
      程度，而有合理之懷疑存在時，即無從為有罪之認定，最
      高法院分別著有40年臺上字第86號、76年臺上字第4986號
      判例可資參照。另告訴人之指訴，係以使被告受刑事訴追
      為目的，是其陳述是否與事實相符，仍應調查其他證據，
      以資審認（最高法院52年度台上字第1300號判例要旨參照
      ）。
（三）檢察官認為被告乙○○涉嫌教唆傷害罪嫌，無非係以證人
      即告訴人己○○於警詢及偵查中之證詞、證人戊○○○於
      偵查中之證詞以及上開診斷證明書等證據，資為論罪依據
      。訊據被告乙○○否認涉有教唆傷害犯行，辯稱：並未教
      唆其子被告甲○○前往毆打告訴人，且被告甲○○僅係與
      告訴人發生爭吵，並未傷害告訴人等語。惟查：證人己○○固於警詢及偵查中證述：案發當日早上，被告乙○○因
      懷疑伊打破水管而來質問，當日晚上，即唆使被告甲○○
      及另名男子毆打伊等語（見警卷第6 頁、偵卷第9 至10頁
      ）；另證人戊○○○亦於偵查中證陳：被告乙○○先與告
      訴人吵架，再找甲○○與另名男子去找告訴人，並曾在現
      場向甲○○表示：「給告訴人教訓教訓就好，不要太過份
      」，意思是不要鬧出人命，被告乙○○在現場並無阻止被
      告甲○○與另1 名男子共同毆打告訴人，且一面以上開話
      語叫囂等語（見偵卷第8 至9 頁）。然被告甲○○、證人
      丁○○前往告訴人住處，係由被告甲○○提議，目的係要
      求告訴人不要再找被告乙○○麻煩之事實，業據證人丁○○於本院審理中證述明確（參本院卷第50頁）。本院審酌
      被告甲○○、乙○○係母子關係，且本件係被告甲○○自
      行提議並邀集證人丁○○前往向告訴人瞭解狀況，要求告
      訴人不要再找被告乙○○麻煩，且在被告甲○○抵達告訴
      人不久，隨即與告訴人發生激烈爭執。則被告甲○○是否
      基於自身激憤而萌生傷害犯意，抑或係受被告乙○○教唆
      造意，始有傷害犯意，已非無疑。況證人己○○於本院審
      理時證述：案發當日早上約7 時許，被告乙○○曾找伊詢
      問水管損壞原因，伊答稱修一修就好了，當時2 人並未吵
      架，被告乙○○僅表示講的比較容易，做的比較困難，未
      提及要找何人來，案發時，伊遭被告甲○○毆打時，被告
      乙○○僅是靜靜在旁，並未作其他表示，但在證人戊○○○拉開被告甲○○及另名男子，並向被告乙○○表示伊兒
      子即將返家，會發生甚麼事不知道，當時被告甲○○及另
      名男子未有離去意思，被告乙○○即叫渠離開，並以台語
      稱「教會乖就好了」等語綦詳（參本院卷第52至53頁）。
      可知被告乙○○於案發當日上午，前往詢問告訴人水管遭
      破壞之事，既未特別與告訴人發生爭執，亦無表示要找被
      告甲○○或其他人尋釁、毆打告訴人；且在被告甲○○、
      丁○○抵達告訴人住處，並動手毆打告訴人之前，並無證
      據證明該期間內，被告乙○○曾教唆被告甲○○、證人丁○○毆打告訴人。雖被告乙○○於告訴人遭被告甲○○、
      丁○○毆打後，曾向被告甲○○稱：「給告訴人教訓教訓
      就好，不要太過份」、「教會乖就好了」等語，然此亦寓
      有勸阻被告甲○○等人停手之意，尚難因此即認被告乙○○事先有教唆傷害之犯行。況證人己○○、戊○○○既未
      親身聽聞被告乙○○教唆被告甲○○等人共同傷害告訴人
      ，故其於警詢及偵查中雖分別均證述：應該是被告乙○○
      教唆被告甲○○打告訴人的等語（見警卷第6 頁、偵卷第
      9 、10頁），但此應係證人己○○、戊○○○認為被告乙○○於案發前，曾向告訴人質疑水管遭破壞之事，且長期
      與告訴人存有土地糾紛，而出手毆打告訴人之被告甲○○
      與被告乙○○又係母子關係，乃自行推斷傷害告訴人之人
      必然為被告乙○○所教唆，或與之有犯意之聯絡。職是，
      因證人己○○、戊○○○此部分之證詞，既係出於個人推
      測，並非以實際見聞為基礎，自不得作為認定被告乙○○
      犯罪事實之證據。
（四）綜上所述，無法僅因告訴人與被告乙○○間素有不睦，復
      有土地糾紛存在，且告訴人遭被告甲○○、丁○○毆打成
      傷時，被告乙○○僅在現場觀看卻未加阻止之事實，即憑
      告訴人片面指訴及臆測之詞，遽認被告甲○○、丁○○傷
      害告訴人之犯行，必然出於被告乙○○教唆。此外，復查
      無其他積極證據足資證明被告乙○○確有教唆傷害犯行，
      不能證明被告乙○○犯罪，揆諸首開法條及判例意旨，依
      法應為被告乙○○無罪之諭知。原審認被告乙○○有教唆
      傷害犯行，論處被告罪刑，尚有未當。被告乙○○以否認
      犯罪為由，提起上訴，指摘原判決不當，為有理由，原判
      決關於被告乙○○自應予撤銷，諭知被告乙○○無罪之判
      決。
三、又按檢察官聲請以簡易判決處刑之案件，法院於審理後，認
    應為無罪判決之諭知者，應適用通常程序審判之，刑事訴訟
    法第452 條及第451 條之1 第4 項但書第2 款已有明定。本
    院審理後既認被告乙○○應為無罪及公訴不受理之諭知，自
    應依刑事訴訟法第455 條之1 第3 項準用同法第369 條第1
    項前段及法院辦理刑事訴訟簡易程式案件應行注意事項第14
    點規定，將原判決撤銷，逕依第一審通常程序就被告乙○○
    教唆傷害部分為無罪之判決，就此部分依法仍得上訴，附此
    敘明。
據上論斷，應依刑事訴訟法第452 條、第455 條之1 第1 項、第
3 項、第368 條、第369 條第1 項前段、第2 項、第364 條、第
299 條第1 項前段、301 條第1 項前段，刑法第28條、第277 條
、第41條第1 項前段、刑法施行法第1 條之1 ，中華民國九十六
年罪犯減刑條例第2 條第1 項第3 款、第7 條，判決如主文。
本案經檢察官丙○○到庭執行職務。
中　　華　　民　　國　　96　　年　　11　　月　　30　　日
                  刑事第十五庭  審判長法  官  方百正
                                      法  官  方錦源
                                      法　官  戴韻玲
本判決關於被告甲○○部分不得上訴。
本判決關於被告乙○○無罪部分，檢察官如不服本判決，應於判
決送達後10日內，向本院提出上訴狀。
中　　華　　民　　國　　96　　年　　12　　月　　3 　　日
                                      書記官  王雪招
